【裁判字號】    99,台上,4213
【裁判日期】    990708
【裁判案由】    違反毒品危害防制條例等罪
【裁判全文】
最高法院刑事判決            九十九年度台上字第四二一三號
上  訴  人  甲○○
上列上訴人因違反毒品危害防制條例等罪案件，不服台灣高等法
院高雄分院中華民國九十九年四月三十日第二審判決（九十八年
度上訴字第一八二二號，起訴案號：台灣高雄地方法院檢察署九
十八年度偵字第八七０六、八七一一、一一七一七號「原判決誤
載為第九五二號」），提起上訴，本院判決如下：
    主  文
上訴駁回。
    理  由
按刑事訴訟法第三百七十七條規定，上訴於第三審法院，非以判
決違背法令為理由，不得為之。是提起第三審上訴，應以原判決
違背法令為理由，係屬法定要件。而上訴第三審法院之案件，是
否以判決違背法令為上訴理由，應就上訴人之上訴理由書狀加以
審查，如果上訴理由書狀並未依據卷內訴訟資料，具體指摘原判
決不適用何種法則或如何適用不當，或所指摘原判決違法情事，
顯與法律規定得為第三審上訴理由之違法情形，不相適合時，均
應認其上訴為不合法律上之程式，予以駁回。至原判決究有無違
法，與上訴是否以違法為理由，係屬二事。本件原審經審理結果
，認為上訴人甲○○如原判決附表一所示轉讓第二級毒品甲基安
非他命、販賣甲基安非他命與第三級毒品愷他命等犯行均明確。
因而撤銷第一審關於原判決附表一編號一、二、七、十部分所為
科刑之判決，改判論處上訴人如原判決附表一各該編號所示罪刑
；及維持第一審關於該附表其他部分所為科刑之判決，駁回上訴
人此部分在第二審之上訴。且定其應執行之刑為有期徒刑十二年
八月。已詳敘調查、取捨證據之結果及憑以認定犯罪事實之心證
理由。至第一審關於上訴人非法寄藏子彈部分所為之科刑判決，
業因上訴人未提起第二審上訴而告確定，非屬原審審理之範圍，
原判決自無從併就此部分與其他部分定應執行之刑。上訴意旨執
以指摘原判決違法，顯非適法之第三審上訴理由。又上訴人於本
件行為後，九十八年五月二十日增訂之毒品危害防制條例第十七
條第二項規定犯同條例第四條至第八條之罪於「偵查及審判中均
自白」者，減輕其刑。上訴人雖自第一審審理時起坦承部分犯行
，然於偵查中就本案全部犯行均矢口否認，並未自白，與上開減
輕其刑規定顯不相符，原判決未適用該規定對上訴人減輕其刑，
要無上訴意旨所指不適用法則之違法。再者，量刑之輕重，係屬
事實審法院得依職權自由裁量之事項，苟已以行為人之責任為基
礎，並斟酌刑法第五十七條各款所列情狀，而未逾越法定刑度，
不得遽指為違法。又判決理由是否完備，應就判決之整體觀察為
綜合考量，不可擷取其中片段，遽予評斷。原判決於理由貳─一
，即載明上訴人就其附表一編號一至六、九、十及十二所示犯行
均坦承不諱；嗣就該附表編號一、二、七、十部分撤銷第一審判
決，於量刑時，亦記載上訴人否認該編號七部分之犯行，即意指
上訴人已自白該編號一、二及十部分之犯行，另並綜合考量上訴
人所轉讓之禁藥與所販賣之甲基安非他命數量均不多，且部分犯
行僅止於未遂等一切情狀，而為刑之量定，顯已審酌上訴人坦承
部分犯行之犯罪後態度。乃上訴意旨專憑己意，指摘原判決量刑
徒依循第一審判決，未依刑法第五十七條規定併採其犯後態度為
量刑之標準，有適用法則不當之可議云云，亦非適法。依上揭說
明，本件上訴不合法律上之程式，應予駁回。
據上論結，應依刑事訴訟法第三百九十五條前段，判決如主文。
中    華    民    國  九十九  年    七    月    八    日
                      最高法院刑事第四庭
                          審判長法官  張  淳  淙
                                法官  劉  介  民
                                法官  蔡  彩  貞
                                法官  吳  信  銘
                                法官  林  勤  純
本件正本證明與原本無異
                                      書  記  官
中    華    民    國  九十九  年    七    月    九    日
                                                      Ｅ

司法院資訊處製作；財團法人民間司法改革基金會備份。
